【裁判字號】    97,聲再,14
【裁判日期】    970530
【裁判案由】    竊盜
【裁判全文】
臺灣高等法院花蓮分院刑事裁定          97年度聲再字第14號
聲  請  人
即受判決 人  甲○○
上列聲請人因竊盜案件，對於本院97年度上訴字第6號中華民國
96年12月12日第二審確定判決（第一審：臺灣花蓮地方法院96年
度訴字第385號；起訴案號：臺灣花蓮地方法院檢察署96年度偵
字第2930號、96年度偵緝字第314號），聲請再審，本院裁定如
下：
    主  文
再審之聲請駁回。
    理  由
一、本件聲請再審意旨略以：
(一)按不得上訴於第三審法院之案件，經第二審確定之有罪判決
    ，如就足生影響於判決之重要證據漏未審酌者，依刑事訴訟
    法第421條之規定，得為受判決人之利益聲請再審，故聲請
    人依此聲請再審，且本件有下開證據漏未審酌：
  (一)本件橋樑鋼管不能以扣案工具輕易卸下，原確定判決認無勘
    驗現場必要，並無依據，而確定判決認為扣案工具確可作為
    行竊橋墩上鋼管之工具係屬常識等語認定再審聲請人係以扣
    案工具拆卸，其採證及認事顯有速斷。
  (二)本件確定判決認再審聲請人與同案被告呂文達共同竊取本案
    扣案漱玉橋鋼管8根、秀姑橋15根，而認定2人有犯意聯絡及
    行為分擔。然花蓮縣瑞穗鄉漱玉橋之鋼管失竊，曾經臺灣花
    蓮地方法院以96年度訴字第287號、334號判決再審聲請人與
    呂文達二人無罪，該案判決以扣案之8根鋼管與漱玉橋失竊
    數量並未相符且其來源尚有疑問而認難以形成被告有罪之心
    證，且以為該8支鋼管應為秀姑橋失竊之鋼管。惟本件確定
    判決認定秀姑橋僅有15根鋼管遭竊，亦與本案扣押贓物之數
    量未能相符，至於其來源是否確實來自於秀姑橋亦未見說明
    。
  (三)請求調閱臺灣花蓮地方法院96年度訴字第287、334號刑事卷
    宗，該案曾傳訊查獲地點之資源回收場老闆於該院審理時到
    庭作證，該回收場老闆稱伊不並認識甲○○、僅認識呂文達
    ，益見同案被告呂文達實為常跑資源回收場而與老闆常有交
    涉之人，至於再審聲請人僅係當時代為載運物品之人。
(二)本件確定判決有違背證據法則：
    本件確定判決以不存在之犯罪事實認定聲請人與呂文達二人
    應非初犯而數次犯，顯然違背無罪推定原則；未至現場勘驗
    即以「常識」認定本件扣案贓物可以扣案工具拆卸；以呂文
    達行動電話之通聯紀錄認定再審聲請人與呂文達共同犯本件
    竊盜犯行且逕認定二人有犯意聯絡及行為分擔，未詳述本件
    如何有犯意聯絡及行為分擔等，除有未盡調查之能事外，就
    採證亦有違嚴格證明法則之情。
二、按不得上訴於第三審法院之案件，其經第二審確定之有罪判
    決，就足生影響於判決之重要證據漏未審酌為理由而聲請再
    審者，應於判決送達後20日內為之，刑事訴訟法第424條規
    定甚明。本件再審聲請人據以聲請再審之原確定判決（即本
    院97年度上訴字第6號竊盜案件）係屬刑事訴訟法第376條規
    定不得上訴於第三審法院之案件，經查該案判決於97年5月7
    日合法送達（由再審聲請人親自簽收），有送達證書附卷可
    稽（附於本院卷），是再審聲請人於97年5月23日向本院聲
    請再審（此有再審聲請狀上本院收文章足憑），顯未逾20日
    之法定不變期間，合先敘明。
三、按刑事訴訟法第421條所規定因重要證據漏未審酌而聲請再
    審者，係指該證據於案情有重要關係且未經審酌者而言，如
    證據業經法院本其自由心證予以取捨及判斷，僅係對此持相
    異評價，即不能以此為由聲請再審。是如當事人所提出之證
    據，不足以影響判決結果，或第二審法院依調查之結果，本
    於論理法則、經驗法則取捨證據後，認定事實者，則不包括
    之（最高法院89年度台抗字第30號裁判意旨參照）。又刑事
    訴訟法第421條第1項第6款所謂確實之新證據，係指其證據
    之本身在客觀上可認為真實，毋須經過調查，即足以動搖原
    判決，使受刑人得受有利之裁判者而言，若在客觀上就其之
    真實性為如何，尚欠明瞭，非經相當之調查，不能辨其真偽
    ，即與確實新證據之「確實」含義不符，自難採為聲請再審
    之理由（參酌最高法院85年度台抗字第424號裁判意旨）。
四、經查：
  (一)本件再審聲請人即受判決人甲○○因竊盜案件，經臺灣花蓮
    地方法院以96年度訴字第385號判決處有期徒刑1年，提起上
    訴後，業經本院於96年12月12日以97年度上訴字第6號判決
    駁回上訴而告確定，有卷附上開判決書2份可稽，並經本院
    調取上開刑事卷宗核閱無訛。
  (二)按原確定判決認定再審聲請人甲○○確有竊盜之依據，係以
    (1)證人即花蓮縣豐濱鄉公所財經技士詹兆熙於警詢證述、花
    蓮縣警察局吉安分局搜索扣押物品筆錄及目錄表1份、贓物
    領據1紙與現場照片6幀，認定本案聲請人甲○○車內搜扣之
    15支紅色鍍鋅鋼管，確屬上開秀姑橋於上開時點失竊之贓物
    。(2)再審聲請人與同案被告呂文達就渠車內查扣之鍍鋅鋼管
    來源一節，先後所供版本不一，均不相符，而證人陳志添所
    證亦與同案被告呂文達所辯情節不相符；(3)卷附第一審調閱
    之同案被告呂文達於案發時使用之行動電話0000000000相關
    通聯紀錄，可知再審聲請人呂文達、甲○○於本案失竊後不
    久，2人係先出現在花蓮縣豐濱鄉、壽豐鄉水漣村等處，足
    證本案係再審聲請人與同案被告呂文達2人共同竊取後，再
    一同駕車至查獲地點附近欲找回收場變賣甚明；且警方於再
    審聲請人車內同時扣得拔釘器１支、Ｔ型扳手１支、扳手３
    支及活動扳手１支等工具，亦與證人詹兆熙上開證述關於本
    案竊取秀姑橋橋樑鋼管之犯嫌所需之行竊工具相吻合等為其
    論據，核其證據之斟酌取捨，並無違背一般經驗法則及論理
    法則之情事，且於原確定判決理由欄中均已詳為論述，並無
    漏未調查之情事。聲請意旨一之 (一)之(一)(二)所指各節，於
    原確定判決理由中均已詳細論斷，係原判決當時所明知已經
    存在之證據，且業經原審審酌，是聲請人顯僅係對原確定判
    決取捨證據之結果再行爭執而已，依上開三之說明，顯與刑
    事訴訟法第421條規定之再審理由不符。又聲請意旨一之(三)
    所為聲請傳喚證人以證明其所主張之事實，固得認係依刑事
    訴訟法第421條第1項第6款發現確實新證據所為聲請，但該
    證人證述內容之真實性如何，尚欠明瞭，非經相當之調查，
    不能辨其真偽，與確實新證據之「確實」含義不符，亦與上
    開發現確實新證據之要件不符，依上開三之說明，亦不能謂
    為有再審之理由。至聲請意旨一之 (二)所指本件確定判決
    有違背證據法則云云，亦與前開再審要件不符，再審聲請人
    以此為再審理由，更屬無據，本院核無審酌之必要。
五、綜上，本件聲請人聲請再審為無理由，應予駁回。
據上論斷，應依刑事訴訟法第434條第1項，裁定如主文。
中    華    民    國    97    年    5     月    30    日
                      刑事庭審判長法  官  謝志揚
                                  法  官  林慶煙
                                  法  官  許仕楓
以上正本證明與原本無異。
本件不得抗告。
                                  書記官  李閔華
中    華    民    國    97    年    5    月     30    日


司法院資訊處製作；財團法人民間司法改革基金會備份。
